【裁判字號】    99,易,1800
【裁判日期】    991014
【裁判案由】    傷害等
【裁判全文】
臺灣高雄地方法院刑事判決              99年度易字第1800號
公  訴  人  臺灣高雄地方法院檢察署檢察官
被      告  丙○○
選任辯護人  薛西全律師
            劉妍孝律師
            邱國逢律師
上列被告因恐嚇案件，經檢察官提起公訴（99年度偵字第5998號
），被告就被訴事實為有罪之陳述，經告知簡式審判程序之旨，
並聽取檢察官及被告之意見後，依簡式審判程序審理，並判決如
下：
    主  文
丙○○犯恐嚇危害安全罪，處拘役參拾日，如易科罰金，以新台
幣壹仟元折算壹日。緩刑貳年。
    事  實
一、丙○○與甲○○同為位於高雄縣鳳山市○○○街161 號花都
    大樓社區住戶，王楨及乙○○則為甲○○之配偶及女兒。緣
    丙○○於民國98年12月18日下午2 時20分許，在該社區一樓
    公共區域，因手持棍棒與乙○○所飼養之小狗對峙，乙○○
    因而認為丙○○毆打小狗，上前與之理論，丙○○竟基於傷
    害之犯意，以右手徒手毆打乙○○左肩，造成乙○○受有「
    左肩挫傷併紅腫」之傷害（傷害部分已撤回告訴，另為公訴
    不受理諭知）。甲○○聞聲旋即趕往現場，見上開情狀而心
    生不滿，基於公然侮辱他人之犯意，對丙○○辱罵「幹你娘
    、幹你娘老雞巴、你在哭爸哭媽什麼（台語）」等語，丙○○亦基於公然侮辱他人之犯意，對甲○○辱罵：「幹你娘、
    幹你娘祖母」等語（公然侮辱部分已撤回告訴，均另為公訴
    不受理諭知）。丙○○因前開甲○○之辱罵而心有未甘，於
    98年12月20日下午3 時50分許，在該社區一樓公共區域，要
    求王楨及乙○○轉告甲○○出面道歉，因遭拒絕，竟基於恐
    嚇他人安全之犯意，向乙○○恫稱：「妳爸禁不起我揍他的
    啦！」、「妳叫妳爸最好不要走出這社區」、「要讓他死！
    我怕妳以後要哭無眼淚」等語，且對王楨恫稱：「妳先生禁
    不起我揍他」、「我會找妳孩子，妳先生禁不起我揍他」、
    「不道歉我就叫細漢（台語）打死他」等語，使乙○○及王
    楨心生畏懼，致生危害於安全。
二、案經乙○○訴由高雄縣政府警察局鳳山分局報請臺灣高雄地
    方法院檢察署檢察官偵查起訴。
    理  由
一、本件被告丙○○所犯恐嚇危安罪係死刑、無期徒刑、最輕本
    刑為3 年以上有期徒刑以外之罪，其於審理程序中就被訴事
    實為有罪之陳述，經審判長告知簡式審判程序之旨，並聽取
    公訴人、被告之意見後，認為適宜進行簡式審判程序，經本
    院改依簡式審判程序審理。又簡式審判程序之證據調查，依
    刑事訴訟法第273 條之2 規定，不受同法第159 條第1 項審
    判外陳述排除之限制，且被告對於卷內之各項證據，亦不爭
    執證據能力，故卷內所列之各項證據，自得作為證據，先予
    敘明。
二、前揭事實，業據被告丙○○於本院審理時坦承不諱，核與證
    人即告訴人乙○○於警詢及偵訊時證述之情節相符（見警卷
    第2 、3 頁，偵卷第5 頁），並有社區大樓錄音光碟1 片及
    譯文1 份（見偵卷第22至26頁）附卷可稽，足認被告之自白
    與事實相符，堪予採信。本件事證明確，被告上開犯行，洵
    堪認定，應依法論科。
三、核被告丙○○所為，係犯刑法第305 條之恐嚇危害安全罪。
    被告以一惡害通知行為，同時恐嚇乙○○及王楨，係以一行
    為同時侵害二同種法益，屬同種想像競合犯，應從一恐嚇危
    害安全罪論處。爰審酌被告僅因細故，即出言恐嚇，實有不
    該，惟念及事後已與乙○○、王楨及甲○○達成和解，態度
    堪稱良好，並告訴人乙○○、被害人王楨於本院審理中亦表
    明願意原諒被告，暨其犯罪之動機、目的、手段等一切情狀
    ，量處如主文所示之刑，並諭知易科罰金之折算標準，以資
    懲儆。末查，被告前未曾受有期徒刑以上刑之宣告，有臺灣
    高等法院被告前案紀錄表在卷可參，且已與達成和解，乙○○及王楨亦表明原諒被告，足認被告經此偵、審教訓後，當
    知警惕，信無再犯之虞，本院認其所宣告之刑，以暫不執行
    為適當，爰併予宣告緩刑2 年，以勵自新。
據上論斷，應依刑事訴訟法第273 條之1 第1 項、第299 條第1
項前段，刑法第305 條、第41條第1 項前段、第55條、第74條第
1項 第1 款，刑法施行法第1 條之1 ，判決如主文。
本案經檢察官鄭珮琪到庭執行職務。
中    華    民    國    99    年    10    月    14    日
                  刑事第十六庭  法  官    洪榮家
附錄本案論罪科刑法條：
刑法第305條：
以加害生命、身體、自由、名譽、財產之事，恐嚇他人致生危害
於安全者，處2 年以下有期徒刑、拘役或3 百元以下罰金。
以上正本證明與原本無異。
如不服本判決應於收受送達後10日內向本院提出上訴書狀，並應
敘述具體理由；如未敘述上訴理由者，應於上訴期間屆滿後20日
內向本院補提理由書（均須按他造當事人之人數附繕本）「切勿
逕送上級法院」。
中    華    民    國    99    年    10    月    14    日
                                書記官    陳鈺甯

司法院資訊處製作；財團法人民間司法改革基金會備份。
